---
title: "Práctica 2. Implementación de Raíces Unitarias"
author: "Tú"
date: "03/09/2025"
output: html_document
editor_options: 
  chunk_output_type: inline
---

### Dependencies and Setup
```{r setup, include = FALSE, warning = FALSE, message = FALSE}
# Ajusta lo que consideres relevante:
knitr::opts_chunk$set(echo = TRUE)
options(scipen = 999, digits = 4)

# 
library(ggplot2)
library(dplyr)
library(readxl)
library(stats)
library(MASS)
library(strucchange)
library(zoo)
library(sandwich)
library(urca)
library(lmtest)
library(vars)
```

# Importamos Datos desde un archivo de R:

Los datos "cargados" son:

* Informalidad: Tasa de informalidad laboral (Porcentaje de la población ocupada)

* TDesocupa: Tasa de desocupación (Porcentaje de la Población Económicamente Activa)

* TDesocupa_H: Tasa de desocupación de Hombres (Porcentaje de la Población Económicamente Activa)	

* TDesocupa_M: Tasa de desocupación de Mujeres (Porcentaje de la Población Económicamente Activa)

Fuente: https://www.inegi.org.mx/app/indicadores/?tm=0

```{r echo = FALSE}

Datos <- read_excel("Data_Practica_02.xlsx", sheet = "Datos", col_names = TRUE)

head(Datos)

```

## Conversion a series de tiempo:

[Selecciona dos series]

```{r}

# Tú Código va acá: 

# Series en niveles (o logaritmos) y en diferencias logaritmicas

```

# Gráficas

[Gráfica tus datos y coloca tu interpretación de lo que identificas en las gráficas]
```{r echo = FALSE}

# Tú código va aquí:

```

# Pruebas de Raices Unitarias

[Implementa cada una de las pruebas para tus dos series.]

## Augmented Dickey - Fuller

p = int{4*(T/100)^(1/4)}
   = int{4*(282/100)^(1/4)}
   = int{5.18}
   = 5

### NIVELES: 

```{r}

# Túcódigo va acá: Modelo A, Modelo B y Modelo C

```

### DIFERENCIAS: 

```{r}

# Túcódigo va acá: Modelo A, Modelo B y Modelo C

```

## PP: Phillips - Perron Test

ur.pp = function (x, type = c("Z-alpha", "Z-tau"), model = c("constant", "trend"), lags = c("short", "long"), use.lag = NULL) 

### NIVELES: 

```{r}

# Túcódigo va acá: Modelo A, Modelo B y Modelo C

```

### DIFERENCIAS: 

```{r}

# Túcódigo va acá: Modelo A, Modelo B y Modelo C

```

## KPSS: 

ur.kpss = function (y, type = c("mu", "tau"), lags = c("short", "long", "nil"), use.lag = NULL)

### NIVELES: 

```{r}

# Túcódigo va acá: Modelo A, Modelo B y Modelo C

```

### DIFERENCIAS: 

```{r}

# Túcódigo va acá: Modelo A, Modelo B y Modelo C

```

# Reporte y Conclusiones

[Escribe tus conclusiones. Es decir, responde y argumenta si ¿las series son estacionarias, en niveles o en diferencias?]

